【裁判字號】    97,抗,1025
【裁判日期】    970930
【裁判案由】    聲請法官迴避
【裁判全文】
臺灣高等法院刑事裁定                  97年度抗字第1025號
抗  告  人
即  被  告  甲○○
選任辯護人  扶助律師洪惠平律師
上列抗告人因聲請法官迴避案件，不服臺灣臺北地方法院中華民
國97年9月2日裁定（97年度聲字第2081號），提起抗告，本院裁
定如下：
    主  文
抗告駁回。
    理  由
一、原裁定略以：本件抗告人即被告甲○○聲請法官呂政燁迴避
    ，固以該法官未依規定將準備期日通知書送達伊之選任辯護
    人、違法調閱伊與選任辯護人於監所之律師接見紀錄並將該
    對話光碟附卷等節為由，認該法官有偏頗之虞云云，然經原
    法院調閱卷內資料審閱，該案業於民國97年5月12日、同年5
    月30日進行準備程序、審判程序，雖嗣於97年7月9日所定之
    97年7月11日之準備期日通知書，遲至97年7月14日始送達予
    被告之選任辯護人，致使該次之送達不合法，惟尚不因此即
    認被告受辯護之權益受到剝奪。至於該法官調閱被告與選任
    辯護人之監所之對話紀錄，既係衡酌共同被告黃子恆於97年
    7月7日準備程序時供承：上次審理庭開庭前其他共同被告要
    求伊全部一個人扛，但伊現在認為一個人扛刑度要加重很多
    ，所以伊要說實話等語，始認有詳予調查必要，故其所為之
    職權調閱，當屬適法之行使。從而，被告上開事由，核或係
    對該法官所為訴訟指揮有所不滿、或係出於被告主觀之判斷
    ，依一般通常之人所具有之合理觀點，尚不足以對於該承辦
    法官能否為公平之裁判產生懷疑，復未提出相關之具體事證
    ，足認該法官有偏頗之虞，因認本件聲請為無理由，應予駁
    回等語。
二、抗告意旨則謂：該法官除97年7月11日之準備程序外，同年8
    月18日之準備程序期日亦未合法通知選任辯護人在場，致被
    告無法於選任辯護人協助下進行訴訟行為，已屬不公。又該
    法官調閱之對話光碟，實係被告與選任辯護人對於未受禁見
    之另案所為之談話內容，本不得任國家公權力恣意侵犯，該
    法官無端要求調閱，更將對話內容製成光碟附卷，使閱卷者
    得以聞知，已侵害被告之基本人權。因認該法官之執行職務
    顯有偏頗之虞，爰依法提起抗告云云。
三、經查：
  (一)按法官有刑事訴訟法第17條以外之情形，足認其執行職務有
    偏頗之虞者，當事人得聲請法官迴避，刑事訴訟法第18條第
    2款定有明文。惟所謂「足認其執行職務有偏頗之虞者」，
    係指以一般通常之人所具有之合理觀點，對於該承辦法官能
    否為公平之裁判，均足產生懷疑；且此種懷疑之發生，存有
    其安全客觀之原因，而非僅出諸當事人自己主觀之判斷者，
    始足當之；又當事人聲請法官迴避，以有具體事實足認其執
    行職務有偏頗之情形為限，若僅對於法官之指揮訴訟，或其
    訊問方法，有所不滿，不能指為有偏頗之虞（參照最高法院
    79年台抗字第318號、19年抗字第106號、18年抗字第149號
    著有判例可參）。
  (二)觀諸抗告意旨狀所載內容觀之，被告固認該法官不應調閱與
    另案之對話紀錄，亦不應製成光碟附卷云云，然衡諸同案被
    告黃子恆既曾於97年年7月7日供承：其他共同被告於上次審
    理庭開庭前曾要求伊一個人扛等語，則該法官依刑事訴訟法
    第163條第2項之規定，自應依職權調查，以發見真實。是被
    告以上開對話光碟乃另案對話內容，法官不應干涉云云，要
    屬誤解。又法官就上開對話內容既有調查，其製成光碟附卷
    ，乃在彰顯其判斷非毫無所據而已，至於該光碟內容得否供
    相關人士聲請拷貝或製成譯文，復係另一問題，與法官該一
    調閱行為之適法與否無涉。此外，抗告意旨所稱97年7月11
    日、同年8月18日準備程序未合法通知選任辯護人到場云云
    ，惟參諸該案前既業已於97年5月12日、同年5月30日進行過
    準備程序、審判程序，而刑事訴訟法第273條第3項、第272
    條對於就審期間之規定，亦僅明文規範「第一次審判期日之
    傳票」，是縱嗣後之準備程序，未及時通知選任辯護人到場
    ，亦難據此逕認該法官之行為違反上開就審期間之規定，或
    者單以法官曾有送達不合法之情形，即逕自推論該法官當有
    偏頗之虞云云。
  (三)綜上，被告既係針對該法官所為之訴訟指揮有所不滿，揆諸
    上開說明，自不能指為有偏頗之虞。因認本抗告，仍執前詞
    指摘原裁定不當，為無理由，應予駁回。
據上論斷，應依刑事訴訟法第412條，裁定如主文。
中    華    民    國    97    年    9     月    30    日
                  刑事第二庭審判長法  官  洪光燦
                                  法  官  李麗玲
                                  法  官  林恆吉
以上正本證明與原本無異。
不得再抗告。
                                  書記官  陳盈璇
中    華    民    國    97    年    10    月    1     日


司法院資訊處製作；財團法人民間司法改革基金會備份。
